臺灣板橋地方法院交通事件裁定　　　 100年度交聲字第3014號
原處分機關　交通部公路總局臺北區監理所板橋監理站
異　議　人
即受處分人　陳冠岳
上列異議人因違反道路交通管理處罰條例案件，對於交通部公路
總局臺北區監理所板橋監理站，於民國100年9 月2日，以板監裁
字第裁41-C00000000號違反道路交通管理事件裁決書所為之處分
聲明異議，本院裁定如下：
    主    文
異議駁回。
    理    由
一、原處分意旨略以：異議人即受處分人陳冠岳於民國100年9月
    3日22時00分許，駕駛車牌號碼821-CSG號重型機車，行經新
    北市○○區○○路226 巷8弄1號前，因有「拒絕接受酒精濃
    度測試之檢定」之違規行為，經新北市政府警察局海山分局
    新海派出所執勤員警攔停，並填製新北市政府警察局新北市
    警交大字第C00000000號舉發違反道路交通管理事件通知單
    （下稱舉發通知單），再經原處分機關於100年9月2日以板
    監裁字第裁41-C00000000號違反道路交通管理事件裁決書，
    依道路交通管理處罰條例第35條第4項前段、第67條第2項（
    原處分漏引第67條第2項）之規定，裁處罰鍰新臺幣（下同
    ）6萬元，並吊銷駕駛執照，3年內不得考領駕駛執照。
二、異議意旨略以：異議人即受處分人陳冠岳雖有於民國100 年
    9月1日22時00分許，駕駛車牌號碼821-CSG 號重型機車行經
    新北市○○區○○路226巷8弄1 號前有警員酒測臨檢，對於
    警員實施酒測過程都非常配合，但對於吹測酒精儀器時，不
    知吹氣力道，警員僅告知像吹氣球即可，本人也照做，但就
    是吹不出酒測值共三次，結果警員就直接開出最高罰鍰拒測
    罰單，整個過程中警員也沒讓我休息15分鐘和喝水時間，本
    人要求再吹第四次測酒精儀器時，警員也不願再測一次而直
    接開單，原處分據以裁決亦有不當，爰聲明異議請求撤銷云
    云。
三、按汽車駕駛人拒絕接受酒精濃度測試之檢定測試之檢定者，
    處新臺幣（下同）6 萬元罰鍰，並當場移置保管該汽車及吊
    銷該駕駛執照；汽車駕駛人，曾依第35條第4 項前段規定吊
    銷駕駛執照者，3 年內不得考領駕駛執照，道路交通管理處
    罰條例第35條第4 項前段、第67條第2 項前段分別定有明文
    。又前所謂汽車，依同條例第3 條第8 款規定，包括機器腳
    踏車。
四、經查：
（一）證人即當場舉發之新北市政府警察局海山分局新海派出所
      執勤警員黃致鈞到庭證稱：「當時我們依照法規的規定在
      板橋區○○路那邊實施臨檢勤務，當時我們有詢問是否願
      意酒測，他有同意，我們就實施酒測，第一次吹的時候沒
      有成功，我們就異議人宣示依法規定，如果三次都沒有成
      功的話，可以裁處拒吹最高處罰，但是異議人還是接連兩
      次都失敗，失敗之後我們就依法令扣車，異議人當時有異
      議，我們告知依法提起申訴的管道。」、「這個儀器，同
      一天都是同仁帶出去酒測，如果儀器有問題，該天的酒測
      勤務都會有問題，可是那天並沒有發生這種情況，而且儀
      器發生故障也不會發生吹不出來的情形。」、「若酒精在
      血液當中，只要輕輕吹氣就會有酒測值出來，他一直沒有
      測出值，很顯然是沒有氣吹出來，而且異議人他其實是用
      牙齒頂住酒測器。我們有一位員警有看到，異議人是用牙
      齒頂住等語。」。另警員廖宏啟亦證稱：「當時第一個員
      警做第一次，後來我接著他的程序，我告訴這位先生請他
      配合，叫他吸氣吐氣就對了，但我有看到他用舌頭或是牙
      齒頂住吹嘴的地方，結果氣就從吹嘴的外面出來，後來我
      就跟他說只好依法開單」（見本院卷100 年10月11日訊問
      筆錄第2-3 頁、100 年12月1 日訊問筆錄第2 頁），並有
      新北市政府警察局新北市警交大字第C0000000號舉發違反
      道路交通管理事件通知單、海山分局100 年9 月21日新北
      警海交裁字第1000046188號函、舉發資料查詢、本院100
      年12月1 日勘驗筆錄1 份、舉發過程錄影光碟1 片在卷可
      按（見本院卷第7 、12、14、32-34 頁）。本院審酌證人
      對於本件舉發經過，既已提出詳細之說明，本身又屬執行
      公務之警員，原受有行政懲處責任之監督，嗣到庭具結作
      證，更以刑事責任擔保證詞之真實性，復與異議人不相識
      ，亦無嫌隙瓜葛，實無設詞誣攀或構陷異議人之必要，是
      上開證人之證詞應堪採信。
（二）復經本院當庭勘驗當日舉發過程錄影光碟之檔名：000000
      0 之檔案，結果如下：
    1.畫面顯示20時48分43秒至20時49分01秒：第一次實施酒測
      時，員警告知異議人含住吹嘴之正確吹氣時間及方式並要
      求其吹到機器「叭」一聲再停，但異議人均吹氣一秒左右
      即停止，員警見狀即告知若吹三次未測出，將對其開立最
      高罰鍰及扣照後，請異議人再吹氣，惟機器發出「嗶」聲
      而未能測出酒精濃度值。
    2.畫面顯示20時50分20秒至20時50分50秒：第二次實施酒測
      時，員警告知異議人吹嘴須含在牙齒裡面，不是在牙齒外
      面，也不要用舌頭頂住機器，並請異議人持續吹氣至員警
      說停再停，並再度告知三次不過就是拒測直接扣照及最高
      罰鍰，並再度告知像吹氣球方式含住吹嘴吹氣後，異議人
      再度吹氣未達機器發出「趴」聲即停止，員警後請吹大力
      一點，深吸一口，再度吹氣，機器仍發出「嗶」聲而未能
      測出酒精濃度值。
    3.畫面顯示20時52分30秒至20時53分33秒：第三次實施酒測
      時，儀器仍未能偵測到，員警請異議人深吸一口器再持續
      吹，異議人強調其有吹、吐氣，員警發現到異議人沒有吐
      氣，氣完全沒有吹進去酒測儀器，請異議人再深吸一口氣
      後，持續吹，儀器仍發出「嗶」聲而未能測出酒精濃度值
      。第三次不過，員警即依法開立拒測罰單及扣車。
    4.畫面顯示20時56分43秒至21時02分25秒時：員警製單並將
      舉發通知單收執聯交予異議人等情節。此勘驗內容異議人
      並無異議，亦有本院勘驗筆錄1 份、舉發過程錄影光碟1
      片在卷可憑（見本院卷32-34 頁）。從進行酒測過程中明
      顯看出異議人不是僅吹氣一秒隨即吐氣，或用嘴含著、頂
      住讓氣從旁邊出來，異議人有規避該儀器測定之行為，至
      為明確，益證上開證人之證詞足採。
（三）異議人另辯稱警員黃致鈞未給予15分鐘休息時間及喝水云
      云，然按內政部警政署所制定之「取締酒後駕車程序」規
      定，執勤員警於施行酒精濃度測試時，於測試前應先確定
      受測者已飲酒結束15分鐘以上或漱口，此項規定之目的，
      乃在於避免口腔中有酒精殘留而造成酒測值之誤差。申言
      之，僅在受測者飲酒結束未滿15分鐘之情況下，才須等待
      15分鐘再進行酒測，或酌情提供礦泉水漱口，且二者擇一
      為之即可，惟查本件警員黃致鈞在實施酒測前已先詢問異
      議人是否願意配合酒測，在得異議人同意後始進行酒測，
      雖異議人於聲明異議狀內，陳稱員警未給予漱口及休息時
      間，然該程序規定之意旨在於避免口腔中有酒精殘留而造
      成酒測值之誤差，本件異議人經三次酒測均未測出酒精濃
      度值，而非儀器測出酒精濃度值超出標準值，此業經勘驗
      如前，揆諸前揭說明，縱警員未給予異議人15分鐘之休息
      時間或漱口，均不影響酒測儀器未能測出酒精濃度值之拒
      絕接受酒精濃度測試之檢定違規事實，故異議人上開辯稱
      ，並無可採。
六、綜上所述，異議人既有前揭違規行為，則原處分機關依道路
    交通管理處罰條例第35條第4項規定，裁處異議人罰鍰6萬元
    、吊銷其駕駛執照，並依同條例第67條第2項令其3年內不得
    考領駕駛執照，自屬有據；異議人執前詞認裁決不當，為無
    理由，應予駁回。
七、應依道路交通事件處理辦法第18條，裁定如主文。
中    華    民    國   100    年    12    月    6     日
                    刑事第二十四庭  法  官  徐子涵
以上正本證明與原本無異
如不服本裁定，應於收受送達後5 日內向本院提出抗告狀。
                                    書記官  楊姝晴
中    華    民    國   100    年    12    月    6     日